臺灣臺北地方法院民事裁定　九十一年保險小上字第七號
　　上　訴　人　甲○○
　　被　上訴人　富邦產物保險股份有限公司
　　法定代理人　石燦明
右當事人間侵權行為損害賠償事件，上訴人對於九十一年四月十七日本院台北簡易庭
九十一年度北保險小字第三七號第一審判決提起上訴，本院裁定如左：
    主      文
上訴駁回。
第二審訴訟費用新台幣壹仟零拾壹元由上訴人負擔。
    理      由
一、按對於小額程序第一審裁判之上訴或抗告，非以其違背法令為理由，不得為之，
    民事訴訟法第四百三十六條之二十四第二項定有明文。又依同法第四百三十六條
    之三十二第二項準用第四百六十八條規定，判決不適用法規或適用不當者，為違
    背法令；而判決有同法第四百六十九條第一款至第五款情形之一者為當然違背法
    令。是當事人提起上訴，如依同法第四百三十六條之二十五規定，以小額程序之
    第一審判決有不適用法規或適用法規不當為理由時，其上訴狀或理由書應該具體
    指摘，並揭示該法規之條項或其內容，若係成文法以外之法則，應揭示該法則之
    旨趣，倘為司法院解釋或最高法院之判例，則應揭示該判解之字號或其內容，或
    揭示如何當然違背法令之事實；又，若當事人以原審判決違背經驗法則、證據法
    則為理由，提起上訴者，其上訴狀或其理由書應有具體之指摘，並揭示該經驗法
    則、證據法則，上訴狀如未依此項方法表明者，即難認為已對第一審判決之違背
    法令有具體之指摘。上訴狀或理由書如未依此項方法表明，或其所表明者，顯與
    上開法條規定之情形不相合時，即難認為已對小額程序之第一審判決之違背法令
    有具體之指摘，其上訴自難認為合法，即屬不應准許，應予駁回。（最高法院二
    十六年度鄂上字第二三六號判例、最高法院七十一年度臺上字第三一四號、七十
    一年台上字第四八０號判例參照）。
二、本件上訴人對原審判決提起上訴，其上訴理由略以：
（一）按蕭明德於案發當時行經事故地點是酒後超速行駛，撞擊在路口等候之上訴人
      車輛前方右大燈後失控，人車衝向對向車道而肇事，當時天雨路滑理應減速慢
      行，惟蕭明德酒後駕車而肇事，被上訴人理應向肇事者及其雇主請求損害賠償
      。
（二）依據民事訴訟法第二百八十六條之規定，當事人聲請調查證據或聲請鑑定肇事
      責任之歸屬以釐清責任，實屬必要並保障當事人之權益，實非判決書所云「並
      無必要」，又依同法第二百八十九條之規定，上訴人之聲請車輛行車事故鑑定
      委員會鑑定肇事責任，法院得囑託機關或團體為必要之調查或鑑定。
（三）再按判決書所載稱上訴人對於原告（按即被上訴人）主張之事實均未爭執一事
      ，純屬臆測，上訴人在鄉鎮調解委員會上均聲稱被上訴人之指控及請求上訴人
      負連帶賠償之責，予以駁斥一概否認，豈是判決書所稱「並無爭執，應認為真
      實」。
（四）綜上所述，上訴人之請求調查與肇事責任鑑定實屬必要，再依判決所載，數人
      共同賠償金額，若無肇事責任之比例，要如何分攤亦有爭議。
三、經查，原審判決認定「訴外人紀俊廷於民國九十年五月十九日十五時十分許，駕
    駛ＣＥ－三六二二號自小客車行經桃園縣南崁路二段三六０號前時，遭被告蕭明
    德駕駛Ｖ三－０六三五號車因酒後超速行駛與左轉未讓直行車先行之甲○○駕駛
    ＣＮ－九三九八號車發生車禍後，Ｖ三－０六三五偏至對向車道撞及，致ＣＥ－
    三六二二號車受損，：：：。」（原審判決理由要領一第一行至第四行參照），
    由上開說明，即屬詳為論斷上訴人及蕭明德分別有左轉未讓直行車先行與酒後超
    速行駛之過失責任，是該部分乃為事實上之認定，自屬法院之職權行使；而上訴
    人未具體揭示其所稱該等法則之旨趣，及具體指摘原審判決究係違反何種經驗或
    論理法則，實難謂上訴人業已合法表明「原判決有違背法令」之上訴理由。
四、次查，原審判決復認定「：：：由於本件被告蕭明德、甲○○之過失行為均為原
    告之被保險人車輛損害之共同原因，故蕭明德、甲○○依民法第一百八十五條前
    段之規定應負連帶賠償責任，而連帶債務之債權人得對於債務人中之一人或數人
    或其全體同時或先後請求全部或一部之給付，是以本件原告得請求被告連帶賠償
    ，並毋庸審究蕭明德、甲○○之肇事責任比例，故本件無必要送定蕭明德、甲○
    ○之肇事責任比例，併予敘明。」（原審判決理由要領二參照），依前揭說明，
    此部分亦屬法院調查事實職權之行使，且已敘明何以認無必要送鑑定蕭明德、甲
    ○○之肇事責任比例之理由，並認定蕭明德與上訴人應連帶賠償，而非共同賠償
    ，上訴人指稱數人共同賠償金額，若無肇事責任之比例，要如何分攤亦有爭議云
    云，亦有誤會。況且，小額訴訟程序並無準用民事訴訟法第四百六十九條第六款
    之規定，倘若原審有判決不備理由或理由矛盾之情者，亦非當然違背法令。從而
    ，上訴人對於本件小額程序之第一審判決提起上訴，核其上訴理由狀所載內容，
    不過係就原審取捨證據，認定事實之職權行使，泛指摘其為不當，而非具體說明
    原審所為之論斷有何違反經驗法則與論理法則等情事，本件上訴尚難認為合法，
    爰依法裁定駁回其上訴。
五、本件訴訟費用額，依後附計算書確定如主文第二項所示金額。
六、據上論結，本件上訴為不合法，依民事訴訟法第四百三十六條之三十二第二項、
    第一項、第四百三十六條之十九第一項、第四百四十四條第一項前段、第九十五
    條、第七十八條，裁定如主文。
中　　　華　　　民　　　國　　九十一　　年　　　七　　　月　　　九　　　日
　　　　　　　　　　　　　　　　　 民事第三庭審判長法　　　官　楊絮雲
                                   　　　　　　　　法　　　官　黃書苑
　　　　　　　　　　　　　　　　　　　　　　　　　 法　　　官　張明輝
右正本證明與原本無異
不得抗告
中　　　華　　　民　　　國　　九十一　　年　　　七　　　月　　　九　　　日
　　　　　　　　　　　　　　　　　　　　　　　　　　書　記　官 周其祥
計　算　書
項　　　目　 　　　　　　　　　金　額（新台幣）　　　　　　　　備　　註
第二審裁判費                  玖佰陸拾元
第二審送達郵費                陸拾捌元
合　　　　　計                壹仟零拾壹元
